【裁判字號】    89,易,276
【裁判日期】    890524
【裁判案由】    毀損
【裁判全文】
臺灣新竹地方法院刑事判決                          八十九年度易字第二七六號
    公  訴  人  臺灣新竹地方法院檢察署檢察官
    被      告  丙○○
    被      告  甲○○
右列被告因毀損案件，經檢察官提起公訴（八十八年度偵字第七三八五號），本院判
決如左：
    主      文
丙○○、甲○○均無罪。
    理      由
一、公訴意旨略以：被告丙○○係告訴人戊○○之兄，二人平日即相處不睦，丙○○
    明知其與戊○○等人共有之位於新竹縣新埔鎮○○○○段南打鐵坑小段六之一地
    號土地上之柚子樹均係由戊○○所種植，竟於民國（下同）八十八年十月三日上
    午，在其位於新竹縣新埔鎮內立里一０鄰四號住處，基於毀損之犯意，教唆知悉
    上情之被告甲○○砍伐之。甲○○仍基於毀損之犯意，於同日十一時，著手砍伐
 前開土地上之柚子樹，至同日下午四時許止，共砍伐十八棵，足以生損害於戊○○。經告訴人戊○○訴由台灣新竹地方法院檢察署檢察官偵查。因認被告丙○○
    涉有刑法第三百五十四條教唆毀損罪嫌；被告甲○○亦涉有同條之毀損罪嫌。
二、按犯罪事實應依證據認定之，無證據不得推定其犯罪事實；又不能證明被告犯罪
    者，應諭知無罪之判決，刑事訴訟法第一百五十四條、第三百零一條第一項分別
    定有明文。
三、公訴人認被告二人涉有前述罪嫌，無非以告訴人戊○○之指述、證人葉木枝、陳
    春喜、戴文錦之證述，並有土地登記謄本一份、照片五幀為其論據。
四、訊據被告丙○○固坦承僱用被告甲○○砍伐前揭柚子樹之事實；被告甲○○亦坦
    承受僱於被告丙○○砍伐前述柚子樹等情，唯其二人均堅決否認有何公訴人所指
    之毀損犯行，被告丙○○辯稱：前開柚子樹均係其所種植，且該土地係其母交付
    其管理，其砍伐柚子係為種植有機疏菜等語；被告甲○○辯稱：伊僅係替人做工
    ，不知他們有爭執等語。經查，前開土地係被告丙○○、告訴人戊○○、證人葉
    木枝、譚葉清妹、陳丁○○，葉瑞香等人所共有之事實，業據告訴人於偵查中提
    出前開土地之土地登記謄本一份在卷可參，應堪信其為真。次查，雖偵查中證人
    即被告丙○○之兄葉木枝證稱：前開土地係由戊○○管理、柚子樹係戊○○所種
    等語；證人陳春喜證稱：前開土地係由戊○○管理、戊○○有僱用我對柚子樹施
    肥除草等語；證人戴文錦證稱：柚子樹是戊○○向我買的，柚子樹係戊○○種的
    等語，唯證人即告訴人丙○○之姊陳丁○○、葉瑞香、譚葉清妹、證人即被告丙○○之姪子乙○○於本院調查時卻分別證稱：「柚子樹係其父親所種，前由父母
    採收，父母過世後，交由丙○○管理採收」（以上為陳丁○○所證）；「父母病
    危時，有交待土地由丙○○管理，土地上很早就種柚子樹」（以上為葉瑞香、譚
    葉清妹所證）；「當時祖父輩說這土地要給丙○○，柚子樹是祖父輩他們種的」
    （以上為乙○○所證）等語，顯見多數共有人均認前開土地及柚子樹係由被告丙○○所管理採收，故應認前開土地係由被告丙○○管理較為可採，則被告丙○○
    本於管理權僱工砍伐其上之柚子樹，即無犯罪可言。準此，被告丙○○既無公訴
    人所指之教唆毀損之犯行，已如前述，則被告甲○○亦無由成立毀損罪。是既不
    能證明被告二人犯罪，自應依法均為無罪之諭知。
據上論斷，應依刑事訴訟法第三百零一條第一項，判決如主文。
本案經檢察官羅雪梅到庭執行職務。
中      華      民      國    八十九    年      五      月    二十四    日
                                       臺灣新竹地方法院刑事第二庭
                                           法  官  張  百  見
右正本證明與原本無異。
如不服本判決，應於判決送達後十日內向本院提出上訴狀( 應附繕本 )，上訴於
臺灣高等法院。
                                            書記官  陳  進  楷
中      華      民      國    八十九    年      五      月    二十四    日


司法院資訊處製作；財團法人民間司法改革基金會備份。
